【裁判字號】    95,訴,429
【裁判日期】    950621
【裁判案由】    違反毒品危害防制條例
【裁判全文】
臺灣屏東地方法院刑事判決               95年度訴字第429號
公  訴  人  臺灣屏東地方法院檢察署檢察官
被      告  甲○○
                    現因另案.
上列被告因違反毒品危害防制條例案件，經檢察官提起公訴（95
年度毒偵字第491 號、第554 號），被告於本院準備程序中就被
訴事實為有罪之陳述，經本院合議庭裁定由受命法官獨任依簡式
審判程序審理，判決如下：
    主  文
甲○○連續施用第一級毒品，累犯，處有期徒刑壹年肆月，扣案
之第一級毒品海洛因壹包（淨重零點零捌公克、包裝重零點貳壹
公克）沒收銷燬之；又連續施用第二級毒品，累犯，處有期徒刑
捌月；應執行有期徒刑壹年拾月，扣案之第一級毒品海洛因壹包
（淨重零點零捌公克、包裝重零點貳壹公克）沒收銷燬之。
    事  實
一、甲○○前於民國91年間因竊盜案件，經臺灣桃園地方法院90
    年度桃簡字第1335號判處有期徒刑4 月確定，並與另案經撤
    銷假釋之殘刑（刑期2 年3 月26日）接續執行，甫於94年4
    月9 日縮短刑期執行完畢（含另案拘役執行部分）。又因施
    用毒品案件，前經臺灣桃園地方法院90年度毒聲字第5018號
    裁定送觀察、勒戒，復經檢察官移轉管轄由臺灣臺東地方法
    院檢察署執行，嗣因認有繼續施用毒品之傾向，再經臺灣臺
    東地方法院91年度毒聲字第184 號送強制戒治，其間因戒治
    成效良好，再經該院92年度毒聲字第121 號裁定停止戒治，
    後於92年8 月10日保護管束期滿，經臺灣臺東地方法院檢察
    署檢察官於92年9 月4 日以92年度戒毒偵字第26號為不起訴
    處分確定。詎其仍不知戒絕毒癮，又上開停止戒治保護管束
    期滿執行完畢後5 年內，基於施用第一級毒品海洛因之概括
    犯意，自95年1 月間某日起，至同年3 月26日18時止，在其
    位於屏東縣屏東市○○○街71號3 樓居所，以將毒品海洛因
    稀釋後注入針筒，再注射血管之方式，連續施用第一級毒品
    海洛因多次，平均每1 、2 日施用1 次；另基於施用第二級
    毒品甲基安非他命之概括犯意，自95年1 月間某日起，至同
    年3 月9 日13時許止，在上開居所，以將毒品基安非他命置
    於玻璃吸食器內，下方點火加熱燒烤，再以口鼻吸食蒸發氣
    體之方式，連續施用第二級甲基安非他命多次，平均每1 、
    2 月施用1 次。嗣先後2 次為警查獲：
  1.95年3 月9 日17時許，為警在屏東市○○街25之1 號前查獲
    ，並扣得第一級毒品海洛因1 包（淨重0.08公克、包裝重0.
    21公克）。
  2.95年3 月29日12時許，因另涉竊盜案件為警查獲，復經其同
    意為警採尿送驗結果，呈嗎啡陽性反應（另在被告居所扣得
    無毒品反應之注射針筒2 支無證據證明與本案有關）。
二、案經屏東縣警察局屏東分局報告臺灣屏東地方法院檢察署檢
    察官偵查起訴。
    理  由
一、本件被告甲○○所犯係死刑、無期徒刑、最輕本刑為3 年以
    上有期徒刑以外之罪，其於本院準備程序中就被訴事實為有
    罪之陳述，經本院合議庭裁定由受命法官獨任依簡式審判程
    序，先予敘明。
二、上揭事實，訊據被告甲○○於警詢、偵查及本院審理中坦承
    不諱，而被告為警查獲2 次後經採尿送鑑定結果，其中事實
    1.部分呈嗎啡、甲基安非他命陽性反應，事實2.部分僅呈嗎
    啡陽性反應，有台灣檢驗科技股份有限公司濫用藥物尿液檢
    驗報告2 份在卷可稽，此外，復有疑似毒品海洛因之白粉1
    包扣案可佐。又上開扣案白粉，經送請專業機構鑑定結果，
    該白粉確屬第一級毒品海洛因（淨重0.08公克、包裝重0.21
    公克），亦有法務部調查局95年4 月28日調科壹字第240004
    141 號鑑定通知書附卷可按，足認被告之自白，應與事實相
    符，堪予採信。查被告因施用毒品案件，前經臺灣桃園地方
    法院90年度毒聲字第5018號裁定送觀察、勒戒，復經檢察官
    移轉管轄由臺灣臺東地方法院檢察署執行，嗣因認有繼續施
    用毒品之傾向，再經臺灣臺東地方法院91年度毒聲字第184
    號送強制戒治，其間因戒治成效良好，再經該院92年度毒聲
    字第121 號裁定停止戒治，後於92年8 月10日保護管束期滿
    ，經臺灣臺東地方法院檢察署檢察官於92年9 月4 日以92年
    度戒毒偵字第26號為不起訴處分確定，有臺灣屏東地方法院
    檢察署刑案資料查註紀錄表、同署全國施用毒品案件紀錄表
    、臺灣高等法院被告前案紀錄表附卷可考，是被告於上開停
    止戒治保護管束期滿執行完畢5 年內所為施用第一級、第二
    級毒品犯行，自應依法論科。
三、按海洛因、甲基安非他命係毒品危害防制條例所定之第一級
    、第二級毒品，不得非法施用，是核被告甲○○所為，係犯
    毒品危害防制條例第10條第1 項、第2 項之施用第一級毒品
    罪、第二級毒品罪。被告為施用毒品海洛因、甲基安非他命
    而分別持有毒品之低度行為，已為其施用之高度行為所吸收
    ，均不另論罪。被告多次施用第一級毒品、第二級毒品之犯
    行，均時間緊接，方法相同，觸犯構成要件相同之罪，顯係
    基於概括犯意反覆為之，各為連續犯，分別應依刑法第56條
    規定論以1 罪，並各加重其刑。被告前於91年間因竊盜案件
    ，經臺灣桃園地方法院90年度桃簡字第1335號判處有期徒刑
    4 月確定，並與另案經撤銷假釋之殘刑（刑期2 年3 月26日
    ）接續執行，甫於94年4 月9 日縮短刑期執行完畢（含另案
    拘役執行部分），有臺灣屏東地方法院檢察署刑案資料查註
    紀錄表、臺灣高等法院被告前案紀錄表在卷可考，其於有期
    徒刑執行完畢5 年內再犯本件有期徒刑以上之2 罪，係屬累
    犯，各應依刑法第47條規定加重其刑，並均遞予加重之。被
    告所犯上開2 罪間，犯意各別，行為互殊，應予分論併罰。
    爰審酌被告有重利、煙毒、槍砲、竊盜等多項前科，且歷經
    毒品戒斷之保安處分程序（參上開紀錄表），仍未能徹底戒
    除毒癮，顯見其意志不堅，有違政府訂定毒品危害防制條例
    之美意，本不宜輕縱，惟施用毒品係戕害自身健康、尚未害
    及他人，施用期間尚非甚長及犯後坦承犯行且態度尚可等一
    切情狀，分別量處如主文所示之刑，並定其應執行之刑。又
    扣案之第一級毒品海洛因1 包（淨重0.08公克、包裝重0.21
    公克），為查獲之毒品（包裝袋部分，因與毒品無法析離，
    應整體視為毒品），應依毒品危害防制條例第18條第1 項前
    段之規定，宣告沒收銷燬之。至扣案之注射針筒2 支，業據
    被告堅稱：係用以施打戒除毒癮之藥水所用，與施用毒品犯
    行無關等語在卷（見本院卷第28頁），復經本院送請專業機
    構鑑定結果，確無毒品反應，有高雄醫學大學附設中和紀念
    醫院檢驗報告2 紙附卷可佐，足認被告此部分供述，尚非無
    據，是既乏證據證明確屬供被告施用或預備施用毒品所用之
    物，爰不另為沒收之諭知。
據上論斷，應依刑事訴訟法第273 條之1 第1 項、第299 條第1
項前段，毒品危害防制條例第10條第1 項、第2 項、第18條第1
項前段，刑法第11條、第56條、第47條、第51條第5 款，判決如
主文。
本案經檢察官王光傑到庭執行職務。
中   華    民     國     95    年    6    月   21     日
                         刑事第四庭   法  官  劉敏芳
以上正本證明與原本無異。
如不服本判決應於收受本判決送達後十日內向本院提出上訴書狀
，其未敘述上訴理由者，並得於提起上訴後十日內向本院補提理
由書狀（均須按他造當事人之人數附繕本）「切勿逕送上級法院
」
中    華    民    國    95    年    6     月    21    日
                                      書記官  許倬維
附錄本案論罪法條：
毒品危害防制條例第10條：
施用第一級毒品者，處6月以上5年以下有期徒刑。
施用第二級毒品者，處3年以下有期徒刑。


司法院資訊處製作；財團法人民間司法改革基金會備份。
